---
title: "“学术新人奖”答辩汇报"
subtitle: "胡悦 副教授"
institute: "清华大学政治学系"
date: "2022-04-27"
output:
  xaringan::moon_reader:
    self_contained: FALSE
    chakra: libs/remark-latest.min.js
    css: 
      - default
      - zh-CN_custom.css
      - style_ui.css
    mathjax: "https://cdn.bootcss.com/mathjax/2.7.1/MathJax.js?config=TeX-MML-AM_HTMLorMML"
    nature:
      highlightStyle: github
      highlightLines: true
      highlightSpans: true
      countIncrementalSlides: false
      ratio: 16:9
---

```{r setup, include=FALSE}
knitr::opts_chunk$set(echo = FALSE, message = FALSE, warning = FALSE)

if (!require(pacman)) install.packages("pacman")
library(pacman)

p_load(
  dplyr,flextable
) # data wrangling # data wrangling

xaringanExtra::use_xaringan_extra(c("tile_view", # O
                                    "broadcast", 
                                    "panelset",
                                    "tachyons"))

# Functions preload
set.seed(313)
```

## 个人简介

*学术经历*

- **2021-今：清华大学社会科学学院政治系&nbsp; &nbsp;副教授**
- 2019-2021：清华大学社会科学学院政治系&nbsp; &nbsp;助理教授
- 2013-2018：美国爱荷华大学&nbsp;&nbsp;政治学博士
- 2011-2013：美国南卡罗莱纳大学&nbsp;&nbsp;政治学硕士
- 2009-2011：加拿大里贾纳大学&nbsp;&nbsp;政治学硕士
- 2005-2009：南开大学&nbsp;&nbsp;国际政治学士

*学术兼职*

- **2021-今：清华大学计算社会科学平台&nbsp;&nbsp;副主任**
- 2021-今：清华大学苏世民学院&nbsp;&nbsp;论文导师
- 2020-今：上海交通大学中国发展研究院&nbsp;&nbsp;“流动的中国”网络研究员
- 2019-今：清华大学数据治理研究中心&nbsp;&nbsp;副主任
- 2019-今：APSR, AJPS, JOP等学术期刊&nbsp;&nbsp;匿名评审
- 2015-2018：爱荷华社会科学研究中心&nbsp;&nbsp;统计学顾问


???

评委老师们好，我是社科学院的胡悦。很高兴有这个机会能向诸位老师汇报我的工作和发展情况，也希望老师们多做指点！
我2019年加入清华社科学院政治系，现任政治系副教授，同时兼任清华计算社会科学平台副主任、数据治理研究中心副主任、苏世民学院论文导师等职。


---

## 学术成果

.center[总共发表.red[**22**]篇，包含SCI/SSCI共15篇，CSSCI共2篇    
其中.red[**A+类文章7篇(顶刊2篇)**]，A类文章5篇] 

**独立性高**：入职以来论文.red[**100%**]为一作/通讯，.red[**三分之一**]为独立作者。    
**创新型强**：国际顶刊发表高水平论文
- 创刊以来.red[**前10**]仅由大陆作者发表论文；
- 突破话语壁垒，国际“三大刊”第一刊.red[**首位**]大陆一作；
- 作为中国学者发声，三大顶刊已发.red[**其二**]；


.small[
| 作者                                     	| 发表时间 	| 期刊                              	| 质量                         	| 仅大陆作者                      	|
|------------------------------------------	|----------	|-----------------------------------	|------------------------------	|-------------------------------	|
| Tai, Y., **Hu, Y.\***, & Solt, F. 	| 2022     	| American Political Science Review<br>(创刊于1906年，约56篇/年)	| .red[**SSCI A+**]<br>IF: 7.828 	| &nbsp;&nbsp;&nbsp;&nbsp;.red[**第1篇**]（共1篇）            	|
| **Hu, Y.\***                    	| 2020     	| Political Psychology<br>(创刊于1920年，约71篇/年)              	| .red[**SSCI A+**]<br>IF: 4.333 	| &nbsp;&nbsp;&nbsp;&nbsp;.red[**第2篇**]<br>（共3篇，独作第2篇） 	|
| **Hu, Y.\***                      	| 2020     	| Democratization<br> (创刊于1994年，约103篇/年)                  	| .red[**SSCI A**]<br>IF: 3.055  	| &nbsp;&nbsp;&nbsp;&nbsp;.red[**第7篇**] (独作第4篇)          	|
]

---

## 研究内容：理论-方法“双螺旋”

.center[<img src = "images/framework.png" height = 550 >]

???

我的研究内容聚焦政治系统与个体关系这个政治学经典议题，以政治认知为切入点，从行为和思维两个角度展开研究。
在行为方面，我关注政治认知塑造对全过程民主中大众政治回应、新时期主要矛盾社会经济不平等，以及网络政治参与中的身份问题。
在思维方面，我主要推进政治语言和语言治理在塑造国民政府观、价值观和世界观上面的作用。对应国家治理能力、国民政治能力和政治思想引领三个政治学核心议题。

---

class: small

## 学术贡献I: 大众政治反馈理论

.pull-left[
<img src = "images/theoryDiagramI.png" height = 400>
.center[
**创新点**：

补全“全过程民主”研究闭环    
拓展“政治语言学”交叉领域    
]

]

.pull-right[
**代表作**    

- Tai, Y., .red[**Hu, Y.\\***], & Solt, F. (2022). Democracy, Public Support, and Measurement Uncertainty. *American Political Science Review*, Forthcoming.(.red[**SSCI A+**], IF: 7.828, .red[**"政治学三大刊"第一**]，创刊116年来.red[**第1篇大陆作者作为一作（共同）+通讯**]的发表文章)

- .red[**Hu, Y.\\***] (2020). Culture Marker Versus Authority Marker: How Do Language Attitudes Affect Political Trust? *Political Psychology*, 41(4), 699–716. (.red[**SSCI A+**], IF: 4.333，.red[**社会心理学期刊国际排名第七**]，创刊42年来.red[**第2篇大陆学者独作文章**])

- Solt, F., .red[**Hu, Y.**], Hudson, K., Song, J., & Yu, D. “Erico.” (2017). Economic Inequality and Class Consciousness. *The Journal of Politics*, 79(3), 1079–1083. (.red[**SSCI A+**], IF: 3.458，.red[**"政治学三大刊"第三**]，创刊54年来.red[**第2篇大陆学者发表文章**])

- 季程远和.red[**胡悦\***]《经济发展与纵向获得感》. 《公共行政评论》2022年86(2): 4-21 (.red[**CSSCI A**], IF: 3.558)

]

???

## American Political Science Review:

1. Getting Ahead in the Communist Party: Explaining the Advancement of Central Committee Members in China
Liu, Mingxing，2012（北京大学中国教育财政科学研究所，第 4 作者）

2. Informal Institutions, Collective Action, and Public Investment in Rural China
Yao, Yang，2015（北京大学中国经济研究中心，第 2 作者）

3. Democracy, Public Support, and Measurement Uncertainty.” American Political Science Review 2022: Forthcoming

## Political Psychology:

1. Ideological orientation and political transition in Hong Kong: Confidence in the future
Peng, SQ，2003（北京大学光华管理学院市场营销学系，第 4 作者）

2. Working for the Hierarchical System: The Role of Meritocratic Ideology in the Endorsement of Corruption
Tan, Xuyun，2017（北京师范大学心理学院，第 1 作者，非独作）

3. Who Is Afraid of the Chinese State? Evidence Calling into Question Political Fear as an Explanation for Overreporting of Political Trust
Zhang, Jie，2018（中国传媒大学传媒教育研究中心，第 3 作者）

4. Life History and System Justification: Higher Individual Fertility and Lower Provincial Life Expectancy Correlate With Stronger Progovernment Attitudes in China
Zhong, Zhijin，2019（中山大学传播与设计学院教授，第 2 作者）

5. Encountering Dissimilar Views in Deliberation: Political Knowledge, Attitude Strength, and Opinion Change
Zhang, Kaiping，2019（清华大学政治学系，第 1 作者，独作，政治学者）

6. Culture Marker Versus Authority Marker: How Do Language Attitudes Affect Political Trust?
*Yue Hu，2022（清华大学政治学系，第 1 作者，独作，政治学者）

## The Journal of Politics:

1. Why Do Authoritarian Regimes Allow Citizens to Voice Opinions Publicly?
Chen, Jidong，2017（北京师范大学经济与工商管理学院，第 1 作者，非独作）
Published：JUL 2017
Indexed：2017-07-01

2. Economic Inequality and Class Consciousness
*Yue Hu，2017（清华大学政治学系，第 2 作者）
Published：JUL 2017
Indexed：2017-07-04
*胡悦是Journal of Politics自从1968年以来，第 2 位在该刊发表论文的大陆学者，更是第 1 位大陆背景的政治学者。



---

class: small

## 学术贡献II: 前沿实证方法

.pull-left[
**创新点**: 以新方法推进经典议题

- **反腐败**: Tang, W., & .red[**Hu, Y.\\***] (2022). Detecting Grassroots Bribery and its Sources in China: A Survey Experimental Approach. *Journal of Contemporary China*, Forthcoming. (.red[**SSCI A+**], IF: 3.748，.red[**地区研究期刊国际排名第二**])

- **国家形象**: .red[**Hu, Y.**], Sun, Y.\*&,  Lien, D. (2022). The Resistance and Resilience of National Image Building: An Empirical Analysis of Confucius Institute Closures in the U.S. *Chinese Journal of International Politics*, 15(3), Forthcoming. (.red[**SSCI A+**], IF: 3.649)
- **民主**: .red[**Hu, Y.\\***] (2020). Refocusing Democracy: The Chinese Government’s Framing Strategy in Political Language. *Democratization*, 72(2), 302–320. (.red[**SSCI A**]，IF: 3.055，创刊以来.red[**第4篇大陆学者独作文章**])

- **方法论**：.red[**胡悦\\***]. (2021). 实验室实验：政治科学研究的一种有效方法? 《国外理论动态》, 06, 160–171. (.red[**CSSCI**], IF: 1.109，发表四月.red[**下载178次**]，.red[**人大复印报刊资料转载**])

]

.pull-right[
以方法软件普惠学术研究


.pull-left[
全球下载量.red[**屡破十万**]：

`dotwhisker`![](http://cranlogs.r-pkg.org/badges/grand-total/dotwhisker)![](http://cranlogs.r-pkg.org/badges/dotwhisker?color=orange)
`interplot`![](http://cranlogs.r-pkg.org/badges/grand-total/interplot)![](http://cranlogs.r-pkg.org/badges/interplot?color=orange)


.red[**各国、各领域**]引用：

*政治学*

*American Political Science Review*,   
*Journal of Politics*,   
*Comparative Political Studies*,   
*Public Opinion Quarterly*,    
*Policy Studies Journal*,    
*Social Science Quarterly*,
......
]

.pull-right[<img src = "images/hives.png" height = 200>]


.pull-right[
*心理、法律、环境、神经*

*Journal of Experimental Psychology*,   
*High Court of Justice*,    
*Environmental Pollution*,    
*Neurobiology of Aging*,    
......

*Zeitschrift für Vergleichende Politikwissenschaft*,   
*커뮤니케이션 이론*......
]


]

???

German Journal of Comparative Politics

Communication Theory

---

class: small

## 学术影响力

.pull-left[

*对标组（n = 10)*
- **强院校**：第四轮政治学学科评估A及A+学校（北京大学、复旦大学、人民大学）
- **同年龄**：本科毕业2004-2012（本人2009毕业）
- **近领域**：政治心理/政治文化/政治传播

<img src = "images/comparison.png" height = 250>

谷歌学术被引用量是国内对标组约.red[**1.9倍**]，H-index是国内对标组约.red[**1.7倍**]

对比Bastow, Dunleavy, & Tinkler,*The Impact of the Social Sciences* 对LSE政治学家统计，H-index .red[**已超过正教授**]


]

.pull-right[


- 文章获得人大复印报刊资料转载
- 国际专家社交媒体视频专荐

.center[<img src = "../jobtalk/image/pro_haggard.png" height = 200>]

- 研究成果获得    
.red[**北京市第十六届哲学社会科学优秀成果二等奖**] 

.center[<img src = "images/certificate.jpg" height = 200>]
]

---

class: small

## 科研项目

.center[主持国自科、北京社科等科研项目.red[**6**]项，获得科研资助累计.red[**160.88万**]，另作为主要人员参与5项]

```{r tb-funding}
readxl::read_xlsx("images/funding.xlsx", sheet = "funding") %>% 
  flextable() %>% 
  bold(i = c(1, 2, 3, 11)) %>% 
  autofit()
```


---

class: small

## 政府影响力

.pull-left[
运用计算社会科学，协助北京市解决实际治理问题。
作为PI主持政政府合作项目，获得.red[**国家和市委领导批示**]：

- 《北京市违法建设问题报告第1期——12345违建类诉求分析和治理建议》（2020年10月20日）   
获.red[**北京市副市长**]隋振江肯定性批示

- 《北京市违法建设问题报告第2期——“接诉即办”机制下的农村违法建设问题分类研究报告》(2020年12月10日)    
获.red[**北京市委副书记、市长**]陈吉宁肯定性批示

- 《北京市违法建设问题报告第3期——“接诉即办”机制下违法建设属实工单精准分类与成因诊断研究报告》（2021年8月20日）    
获.red[**中央政治局委员、北京市委书记**]蔡奇肯定性批示

- 《北京市违法建设问题报告第4期——“接诉即办”机制下核心区平房院落违建类诉求精准分类与治理路径研究——以什刹海地区为例》（2022年1月30日）获.red[**北京市副市长**]隋振江肯定性批示。
]



.pull-right[
.center[<img src = "images/leaderComments.png"  height = 500>]
]


???

Stephan Haggard is the Lawrence and Sallye Krause Professor of Korea-Pacific Studies at the School of Global Policy and Strategy and distinguished professor of political scientist specializing in comparative politics at the University of California San Diego.

---

## 教学情况: 课内课外.red[**“双轮动”**]

.pull-left[
本科生课程：
+ 通识课：《理解政策：多元视角与案例分析》
前.red[**25%**]
+ 专业课:《公共政策分析》

研究生课程：
+ 《政治数据分析》前.red[**25%**]，4项指标前.red[**5%**]
+ 《政务大数据》（合教）

指导学生：

- 博士生3名、硕士生1名 (一名获得.red[**国家奖学金**]，一名获得.red[**教育部港澳及华侨学生奖学金**])   

]

.pull-right[
课外：
+ 《R语言工作坊》累计学员.red[**超过3000人**]，包括来自.red[**牛津大学、宾夕法尼亚大学**]等国外高校学生

- 获得清华大学.red[**教学成果奖二等奖**]（2021）

其他教学奖项：

- 清华大学研究生社会实践优秀指导教师（2020/2021）

- 清华大学第九届青教赛三等奖（2020）

]

---

## 公共服务：又红又专.red[**“双肩挑”**]

**科研服务**
- .red[**清华计算社会科学平台**]和.red[**清华数据治理中心**]副主任
    - 组织 “大数据社会科学讲习班”、“计算社会科学高端论坛”
- Github Campus Advisor （.red[**全国仅三位，唯一文科教师**]）
- APSR, AJPS, JOP, BJPS等国内外权威期刊审稿人

**院系服务**
- 担当社科党委.red[**研工组组长**]、清华大学校友会社科分会.red[**副秘书长**]，管理研究生.red[**947人**]，领导学生获先进集体、甲级团支部、“一二·九”综奖三连冠等。
- 完成建立.red[**3**]个暑期实践基地、.red[**1**]个就业实践基地及配套奖助学金。
- 获得.red[**清华大学毕业生就业工作先进个人**]（2021）


**学校服务**
+ 清华大学“天津招生组”成员，负责首次“强基计划”招生工作。
+ 获得“.red[**清华大学优秀招生新人**]”称号(2020)


---

## 未来展望: 勉励创新，全面发展

.center[<img src = "images/future.png" height = 550>]

???
**形成理解国家治理效能理论创新，回应治理现代化挑战**
- 城市政治、语言治理、新媒体政治回馈
- 国自科项目、北京社科；.red[专著已与Springer出版社签约]

**聚焦科学性，推动学科DA-RT(Data Access and Research Transparent)**
- 中英方法论文章、.red[公共舆论动态比较(DCPO)国际合作项目]

**落实计算社会科学平台建设，普及社会科学、提供公共产品**
- R 语言工作坊；.red[计算社会科学编程语言证书项目]

**推进教学科研改革，出版高质量前沿教材**
- .red[清华教师培训评估专家组]工作
- 方法论.red[教材已与重庆大学出版社签约]，“万卷方法”系列
- 教改项目



邱勇倡议、郑力牵头、袁驷主持


---

class: center, middle

.large[
衷心感谢各位专家    
敬请批评指正！
]

???

这就是我的汇报，期待老师们的批评指正。

```{r pdfPrinting, eval = FALSE, include = FALSE}
pagedown::chrome_print(list.files(pattern = "newStar.html"), 
                       timeout = 500, 
                       box_model = "padding")
```